---
title: "Funciones para calcular parámetros de los de anualidades."
author: "Lizzet Mendoza Esteban"
date: "`r Sys.Date()`"
output: html_document
---

### -------------------------------------------
## "Valor Futuro conocido":
### -------------------------------------------

#### 1.-Cálculo del valor futuro (vF)

$VF=VP*(1+r)^n$. 


### 2.-Cálculo de la anualidad para el valor futuro (pagoVF)

$VF=P*((1-(1+r)^-n)/r)$

$P=VF*r/(1-(1+r)^-n)$


### 3.-Cálculo de la tasa necesaria, dada una anualidad A, para llegar a un valor futuro (tasaVF)

$VF=A*((1-(1+r)^-n)/r)$

$r=(A/VF)/(1-(1+r)^n)$


### 4.-Cálculo del número de periodos, dada una anualidad A, para llegar a un valor futuro (periodosVF)

$VF=A*((1-(1+r)^-n)/r)$

$n=-((log (1-VF*R/A))/(log(1+r)))$


### ---------------------------------------------------------
## "Valor Actual o presente conocido":
### ---------------------------------------------------------
### 1.-Cálculo del valor actual (VA)

$VA=VF/(1+r)^n$

### 2.-Cálculo de la anualidad para el valor actual (pagoVA)

$VA=P*(1-(1+r)^-n)/r$

$P=(VA*r)/(1-(1+r)^n)$

### 3.-Cálculo de la tasa necesaria, dada una anualidad A, para llegar a un valor actual (tasaVA)

$VA=(A*(1-(1+r)^-n))/r$

### 4.-Cálculo del número de periodos, dada una anualidad A, para llegar a un valor actual (periodosVA)

$VP=(A*(1-(1+r)^-n))/r$


### ---------------------------------------------------
## "ANUALIDADES DIFERIDAS":
### ---------------------------------------------------


### Ordinarias->
$VA=((P*(1-(1+r)^-n))/r)*(1+r)^t$


### Anticipadas->
$VA=((P*(1-(1+r)^-n))/r)*(1+r)^t*(1+r)$

t representa el numero de periodos de diferimiento antes de que comiencen los pagos.

Suponen  pagos constntes y tasas de interés contantes a lo largo del tiempo.
```{r}

```



```{r}

```

